【裁判字號】    98,財管,4
【裁判日期】    980206
【裁判案由】    指定遺產管理人
【裁判全文】
臺灣屏東地方法院民事裁定               98年度財管字第4號
聲  請  人  財政部臺灣省南區國稅局
法定代理人  甲○○
上列聲請人聲請選任被繼承人乙○○之遺產管理人事件，本院裁
定如下：
    主  文
選任黃見志律師為被繼承人乙○○（男，民國○○○年○月○○
日出生，身分證統一編號：Ｚ 000000000號）之遺產管
理人。
程序費用新台幣壹仟元由被繼承人乙○○之遺產負擔。
    理  由
一、本件聲請意旨略以：被繼承人乙○○（男，民國○○年○ 月○○
    日生，身分證統一編號：Ｚ000000000號，最後住所地為屏東
    縣高樹鄉○○村○○路17號，民國95年3 月14日死亡）因滯
    欠94年度個人綜合所得稅稅捐合計新台幣（下同）188,795
    元，嗣被繼承人於95年3 月14日死亡，而被繼承人未婚無配
    偶，亦無子女即無第一順位繼承人，第二順位繼承人即被繼
    承人之父母楊福連與楊邱水金均先於被繼承人死亡，第三順
    位繼承人均已拋棄繼承權或死亡，第四順位繼承人即被繼承
    人之祖父母及外祖父母亦均先於被繼承人死亡，被繼承人之
    親屬會議成員又未於一個月內選定遺產管理人，聲請人為其
    稅捐之債權人，為利害關係人，為此聲請指定國有財產局南
    區辦事處為被繼承人之遺產管理人等語，並提出本院95年12
    月19日屏院惠少家慧字第0950025392號函影本、繼承系統表
    、戶籍謄本、土地建物查詢資料（高雄縣美濃鎮○○段1155
    、1159、1161、1163、1165地號）、臺灣集中保管結算所股
    份有限公司函暨所附之保管帳戶客戶餘額表、群益證券股份
    有限公司函、財政部臺灣省南區國稅局綜合所得稅欠稅查詢
    情形表等件為證。
二、按繼承開始時，繼承人有無不明者，由親屬會議於一個月內
    選定遺產管理人；無親屬會議或親屬會議未於前條所定期限
    內選定遺產管理人者，利害關係人或檢察官，得聲請法院選
    任遺產管理人，並由法院依公示催告程序，定六個月以上之
    期限，公告繼承人，命其於期限內承認繼承；又被繼承人之
    所有繼承人均拋棄其繼承權者，準用關於無人承認繼承之規
    定，民法第1177條、第1178條第2 項、第1176條第6 項分別
    定有明文。
三、查聲請人主張其為被繼承人乙○○之債權人，被繼承人於95
    年3月14 日死亡，其所有順位之繼承人均已死亡或向本院為
    拋棄繼承之意思表示，又被繼承人之親屬會議未於繼承開始
    後1 個月內選定遺產管理人等情，業據其提出提出本院95年
    12月19日屏院惠少家慧字第0950025392號函影本、繼承系統
    表、戶籍謄本、土地建物查詢資料（高雄縣美濃鎮○○段11
    55、1159、1161、1163、1165地號）、臺灣集中保管結算所
    股份有限公司函暨所附之保管帳戶客戶餘額表、群益證券股
    份有限公司函、財政部臺灣省南區國稅局綜合所得稅欠稅查
    詢情形表等件為證，自堪信為真實。揆諸首揭法條規定與說
    明，聲請人既為被繼承人乙○○之債權人，應屬利害關係人
    無疑，其向本院聲請選任被繼承人乙○○之遺產管理人，當
    屬有據。本院審酌被繼承人之繼承人均已拋棄繼承，應無意
    願擔任遺產管理人，並認為黃見志律師乃屏東律師公會成員
    ，法學素養深厚，與聲請人及被繼承人間均無何利害關係，
    有利於管理及處理被繼承人乙○○後續之遺產問題，爰依聲
    請選任黃見志律師為被繼承人乙○○之遺產管理人。
四、依非訟事件法第24條第1 項、第157 條，裁定如主文。
中    華    民    國    98    年    2     月    6     日
                        家事庭法  官  林美靜
以上正本係照原本作成。
如不服本裁定應於送達後10日內向本院提出抗告狀，並繳納抗告
費新臺幣1,000元。
中    華    民    國    98    年    2     月    6     日
                              書記官  葉祝君


司法院資訊處製作；財團法人民間司法改革基金會備份。
